# 请教陈版，逆流交易抵消问

提问人：silencetravel 时间：2020-02-07 16:33:48
A 持有B 40%，B持有C70%，D是A的全资子公司， 12 月 31 日 D以 1 元取得B持有C的股权，C净资产为-5000万， B合并报表确认投资收益 3000 万，D确认商誉（ 5000 万*0.7-1），非同控，无其他关联交易，D公司无再处置的打算，A公司合并报表按照B合并净利润40%确认投资收益，请问B 3000万的投资收益 属于未实现的利润吗？ 如果是，那么A应该怎么考虑抵消呢

回答人：chenyiwei
这种情况，如果标的C公司构成“业务”，则A取得C 控制权构成分步实现的非同一控制下合并，此时不能简单地套用常规逆流交易损益的抵销处理原则。
参考：《瑞华研究 2010 ～ 2019 汇编》之“问题3-1-3（从联营企业购买业务构成非同一控制下业务合并的抵销处理）”。